臺灣高雄地方法院民事判決　　　　　　　93年度訴字第2173號
原　　　告　ｚ○○
　　　　　　甲甲○○
共　　　同　張榮作律師
訴訟代理人
被　　　告　未○○
　　　　　　Ｌ○○
　　　　　　Ｉ○○○
　　　　　　Ｒ○○
　　　　　　Ｑ○○
　　　　　　午○○
　　　　　　Ｄ○○
　　　　　　天○○
　　　　　　亥○○　　原住台南.
　　　　　　Ｕ○○　　同上
　　　　　　巳○○　　同上
　　　　　　Ｃ○
　　　　　　Ｍ○○
　　　　　　Ｋ○○
　　　　　　ｄ○○
　　　　　　Ｖ○○
　　　　　　宇○○
　　　　　　Ｘ○○
　　　　　　Ｚ○○
　　　　　　Ｊ○○
　　　　　　甲乙○○
　　　　　　Ｙ○○
　　　　　　甲丁○○
　　　　　　Ｎ○○
　　　　　　ｊ○○
　　　　　　Ｈ○○　　原住高雄.
　　　　　　ｈ○○
　　　　　　Ｔ○○
　　　　　　ｓ○○
　　　　　　ｒ○○
　　　　　　ｑ○○
　　　　　　ｔ○○
　　　　　　丙○○○
　　　　　　戊○○○
　　　　　　甲○○○
　　　　　　甲丙○○
　　　　　　ｐ○○
　　　　　　子○○○○
　　　　　　Ａ○○
　　　　　　宙○○
　　　　　　玄○○
　　　　　　Ｆ○○
　　　　　　ｉ○○
　　　　　　黃○○
　　　　　　Ｗ○○
　　　　　　ｘ○○
　　　　　　ｕ○○
　　　　　　ｖ○○
　　　　　　ｙ○○
　　　　　　ｗ○○
　　　　　　己○○○
　　　　　　ｏ○○
　　　　　　辰○○○
　　　　　　Ｂ○
　　　　　　ｆ○
　　　　　　乙○○○
　　　　　　Ｂ○美
　　　　　　Ｂ○文
　　　　　　Ｂ○敏　　原住高雄.
　　　　　　申○○　　原住高雄.
　　　　　　ａ○○　　同上
　　　　　　ｂ○○
　　　　　　戌○○
　　　　　　Ｏ○○　　原住高雄.
　　　　　　Ｓ○○
　　　　　　ｍ○○
　　　　　　ｎ○○
　　　　　　ｇ○○
　　　　　　寅○○
　　　　　　丑○○
　　　　　　辛○○
　　　　　　癸○○
　　　　　　庚○○
　　　　　　壬○○○
　　　　　　ｋ○○○
　　　　　　酉○○
　　　　　　ｅ○○
　　　　　　Ｇ○○
　　　　　　卯○○
　　　　　　地○○
　　　　　　Ｐ○○
　　　　　　Ｅ○○
　　　　　　ｃ○○○
　　　　　　ｌ○○○
　　　　　　甲戊○
前10人共同　丁○○
訴訟代理人
當事人間分割共有物事件，本院於民國94年9 月7 日言詞辯論終
結，判決如下：
    主      文
被告未○○、Ｌ○○、Ｉ○○○、Ｒ○○、Ｑ○○、午○○、Ｄ
○○、天○○、亥○○、Ｕ○○、巳○○，應就被繼承人陳斗所
有坐落高雄縣湖內鄉○○段四三二地號土地應有部分五千四百分
之二百一十六，辦理繼承登記。
被告Ｃ○、Ｍ○○、Ｋ○○、ｄ○○、Ｖ○○、宇○○、Ｘ○○
、Ｚ○○、Ｊ○○、甲乙○○、Ｙ○○、甲丁○○、Ｎ○○、ｊ
○○、Ｈ○○、ｈ○○、Ｔ○○，應就被繼承人陳登茂所有坐落
高雄縣湖內鄉○○段四三二地號土地應有部分五千四百分之七十
二，辦理繼承登記。
被告ｓ○○、ｒ○○、ｑ○○、ｔ○○、丙○○○、戊○○○、
甲○○○、甲丙○○、ｐ○○、子○○○○、Ａ○○、宙○○、
玄○○、Ｆ○○、ｉ○○、黃○○、Ｗ○○、ｘ○○、ｕ○○、
ｗ○○、ｖ○○、ｙ○○、己○○○、Ｃ○、Ｍ○○、Ｋ○○、
ｄ○○、Ｖ○○、宇○○、Ｘ○○、Ｚ○○、Ｊ○○、甲乙○○
、Ｙ○○、甲丁○○、Ｎ○○、ｊ○○、Ｈ○○、ｈ○○、Ｔ○○，應就被繼承人陳壽仁所有坐落高雄縣湖內鄉○○段四三二地
號土地應有部分五千四百分之七十二，辦理繼承登記。
被告ｏ○○、辰○○○、Ｂ○、ｆ○、乙○○○、Ｂ○美、Ｂ○
文、Ｂ○敏、申○○、ｂ○○、ａ○○、戌○○、Ｏ○○、Ｓ○○、ｍ○○、ｎ○○、ｋ○○○、ｇ○○、壬○○○、寅○○、
丑○○、辛○○、癸○○、庚○○，應就被繼承人陳李撬所有坐
落高雄縣湖內鄉○○段四三二地號土地應有部分三萬七千八百分
之二百九十七，辦理繼承登記。
兩造共有坐落高雄縣湖內鄉○○段四三二地號、地目旱、面積三
千三百四十三點六四平方公尺土地，應分割為如附圖所示，並由
附表一所示之人分別取得如附表一「分得土地」欄所示之土地。
訴訟費用由兩造按附表二比例負擔。
    事實及理由
一、被告未○○、Ｌ○○、Ｉ○○○、Ｒ○○、Ｑ○○、午○○
    、Ｄ○○、天○○、亥○○、Ｕ○○、巳○○、Ｃ○、Ｍ○○、Ｋ○○、ｄ○○、Ｖ○○、宇○○、Ｘ○○、Ｚ○○、
    Ｊ○○、甲乙○○、Ｙ○○、甲丁○○、Ｎ○○、ｊ○○、
    Ｈ○○、ｈ○○、Ｔ○○、ｓ○○、ｒ○○、ｑ○○、ｔ○○、丙○○○、戊○○○、甲○○○、甲丙○○、ｐ○○、
    子○○○○、Ａ○○、宙○○、玄○○、Ｆ○○、黃○○、
    Ｗ○○、ｘ○○、ｕ○○、ｗ○○、ｖ○○、ｙ○○、己○○○、ｏ○○、辰○○○、Ｂ○、ｆ○、乙○○○、Ｂ○美
    、Ｂ○文、Ｂ○敏、申○○、ｂ○○、ａ○○、戌○○、Ｏ
    ○○、Ｓ○○、ｍ○○、ｎ○○、ｋ○○○、ｇ○○、壬○○○、寅○○、丑○○、辛○○、癸○○、庚○○、酉○○
    、ｅ○○、Ｇ○○、卯○○、地○○、陳亦婷、Ｅ○○、ｃ
    ○○○經合法通知，均未於言詞辯論期日到場，核皆無民事
    訴訟法第386 條各款所列情形，爰依原告聲請，由其一造辯
    論而為判決。
二、原告起訴主張：
　(一)坐落高雄縣湖內鄉○○段432 地號、地目旱、面積3343.64
  　平方公尺土地（下稱系爭土地），係兩造所共有，應有部分
    分別如附表2 所示。
  (二)其中：
    1.未○○、Ｌ○○、Ｉ○○○、Ｒ○○、Ｑ○○、午○○、
      Ｄ○○、天○○、亥○○、Ｕ○○、巳○○，係訴外人即
      系爭土地原共有人陳斗（應有部分為5400分之216）之 繼
      承人。
    2.被告Ｃ○、Ｍ○○、Ｋ○○、ｄ○○、Ｖ○○、宇○○、
      Ｘ○○、Ｚ○○、Ｊ○○、甲乙○○、Ｙ○○、甲丁○○
      、Ｎ○○、ｊ○○、Ｈ○○、ｈ○○、Ｔ○○，係訴外人
      即系爭土地原共有人陳登茂（應有部分為5400分之72）之
      繼承人。
    3.被告ｓ○○、ｒ○○、ｑ○○、ｔ○○、丙○○○、戊○○○、甲○○○、甲丙○○、ｐ○○、子○○○○、Ａ○○、宙○○、玄○○、Ｆ○○、ｉ○○、黃○○、Ｗ○○
      、ｘ○○、ｕ○○、ｗ○○、ｖ○○、ｙ○○、己○○○
      、Ｃ○、Ｍ○○、Ｋ○○、ｄ○○、Ｖ○○、宇○○、Ｘ
      ○○、Ｚ○○、Ｊ○○、甲乙○○、Ｙ○○、甲丁○○、
      Ｎ○○、ｊ○○、Ｈ○○、ｈ○○、Ｔ○○，係訴外人即
      系爭土地原共有人陳壽仁（應有部分為5400分之72）之繼
      承人。
    4.被告ｏ○○、辰○○○、Ｂ○、ｆ○、乙○○○、Ｂ○美
      、Ｂ○文、Ｂ○敏、申○○、ｂ○○、ａ○○、戌○○、
      Ｏ○○、Ｓ○○、ｍ○○、ｎ○○、ｋ○○○、ｇ○○、
      壬○○○、寅○○、丑○○、辛○○、癸○○、庚○○，
      則係訴外人即系爭土地原共有人陳李撬（應有部分為3780
      0 分之297）之 繼承人。
    5.訴外人即被繼承人陳斗（民國20年3 月7 日亡）、陳登茂
      （77年2月28日亡）、陳壽仁（33年12 月7 日亡）、陳李
      撬（50年10月12日亡）死亡後，前開被告均未依法辦理繼
      承登記。
  (三)該土地並無因使用目的不能分割之情事，亦無不可分割之協
    議，惟兩造無法達成分割協議；又原告願分得如附圖所示Ｌ
    1 、Ｍ部分，並繼續保持共有，爰依民法第926 條、第824
    條規定訴請分割如附圖及附表1 所示等語，並聲明求為：如
    主文第1 項至第5 項所示。
三、被告部分：
  　除被告ｉ○○於言詞辯論期日到場，被告Ｆ○○、己○○○
    於準備程序到庭，均陳稱：伊為陳壽仁之繼承人，願意分配
    在附圖所示Ａ4 位置等語，並均聲明：同意以附圖及附表1
    所示方法分割系爭土地；另被告酉○○、ｅ○○、Ｇ○○、
    卯○○、地○○、Ｐ○○、Ｅ○○、ｃ○○○、ｌ○○○、
    甲戊○皆於準備程序及以書狀表示：酉○○、ｌ○○○就分
    得如附圖所示Ｑ、Ｒ、Ｓ部分；Ｇ○○、甲戊○就分得如附
    圖所示Ａ、Ｂ、Ｃ部分；ｅ○○、卯○○、地○○、Ｐ○○
    、Ｅ○○、ｃ○○○、Ｇ○○就分得如附圖所示Ｄ、Ｅ、Ｆ
    、Ｈ、Ｉ、Ｊ、Ｋ、Ｌ部分，均願繼續保持共有，及聲明：
    同意以附圖及附表1 所示方法分割系爭土地外；其餘被告均
    未到庭或作何聲明、陳述。
四、按共有人得隨時請求分割共有物，但因物之使用目的不能分
    割或契約訂有不分割之期限者，不在此限；又共有物之分割
    ，依共有人協議之方法行之，分割之方法不能協議者，法院
    得依任何共有人之聲請，以原物分配於各共有人，民法第82
    3 條第1 項、第824 條第1 項第1 款分別定有明文。查系爭
    土地為兩造共有，兩造對於前開土地之應有部分分別如附表
    2 所示，且系爭土地並無因使用目的不能分割，或契約約定
    不予分割之情事，然兩造無法達成分割協議等事實，有系爭
    土地土地登記謄本1 份為證（見院(二)卷第156 至160 頁），
    復為兩造所不爭執，堪信屬實；是以，原告訴請分割系爭土
    地，於法並無不合，應予准許。
五、按請求共有物之分割，應由法院依民法第824 條命為適當之
    分配，不受當事人主張之拘束；又分割共有物時，法院應參
    酌當事人之聲明、共有物之性質、經濟效用及全體共有人利
    益等公平決之，最高法院51年台上字第1659號、78年度台上
    字第2141號判例參照。經查：
  (一)系爭土地西臨4 線道一號省道，北臨5 公尺寬私有道路，各
    共有人得分別經由西側、北側出入，此有本院93年12月8 日
    勘驗筆錄（下稱勘驗筆錄）及所附編號7 、19之照片，及原
    告93年12月31日陳報狀所附現況圖及編號27、28、31至34之
    照片可憑（見院(二)卷第51至61、75、103 、104 、107 至11
    0 頁）。
  (二)系爭土地如附圖所示各部分已分別有兩造所有之建物：
    1.Ａ、Ｂ、Ｃ部分土地為被告Ｇ○○所有之1 層樓鐵皮屋、
      紅磚車道停車場及磚牆（如勘驗筆錄所附編號17至19照片
      ）。
    2.Ｄ部分土地上有前述鐵皮屋，其餘為空地（如勘驗筆錄所
      附編號14照片）。
    3.Ｅ、Ｉ、Ｊ、Ｋ部分土地為被告Ｇ○○所有，無門牌號碼
      之1 層樓鐵皮屋（如勘驗筆錄所附編號11至16照片）。
    4.Ｆ、Ｈ、Ｌ、Ｌ1 部分土地則為空地（如勘驗筆錄所附編
      號9、10、14照片）。
    5.Ｇ部分土地上有被告Ｇ○○所有，門牌號碼為高雄縣湖內
      鄉○○路○ 段290 號之3 層樓加強磚造房屋（如勘驗筆錄
      所附編號10照片）。
    6.Ｍ部分土地上有原告所有，門牌號碼為高雄縣湖內鄉○○
      路○ 段272 號之2 層樓加強磚造房屋（如勘驗筆錄所附編
      號8照片）。
    7.Ｎ、Ｏ部分土地上有被告酉○○所有，門牌號碼為高雄縣
      湖內鄉○○路○ 段262 之1 號之1 層樓鐵皮屋（西側）及
      2 層樓鋼筋水泥造房屋（東側）（如勘驗筆錄所附編號7
      照片）。
    8.Ｐ部分土地上有被告酉○○所有，門牌號碼為高雄縣湖內
      鄉○○路○ 段262 之1 層樓鐵皮屋（西側）及2 層樓鋼筋
      水泥造房屋（東側）（如勘驗筆錄所附編號5 、6 照片）
      。
    9.Ｑ、Ｒ土地上為被告酉○○搭設之棚架、空地，其中部分
      土地上有酉○○所有之其他房屋（該屋大部分位於同地段
      438地號土地上）。
    上開系爭土地現狀，業經本院履勘現場屬實，並有高雄縣路
    竹地政事務所路地所2 字第0940003943號函、勘驗筆錄及所
    附簡圖、照片在卷可稽（見院(二)卷第51至61頁、第202、203
     頁）。
  (三)按分割共有物，以消滅共有關係為目的；法院裁判分割共有
    土地時，除因該土地內部分土地之使用目的不能分割（如為
    道路）或部分共有人仍願維持其共有關係，應就該部分土地
    不予分割或准該部分共有人成立新共有關係外，應將土地分
    配於各共有人單獨所有，最高法院69年台上字第1831號判例
    意旨參照。經查：
    1.原告ｚ○○、甲甲○○表示願就分得如附圖所示Ｌ1 、Ｍ
      部分，按10000 分之4921、10000 分之5079比例保持共有
      ，有同意書1 紙可憑（見院(二)卷第167頁）。
    2.被告酉○○、ｌ○○○表示願就分得如附圖所示Ｑ、Ｒ、
      Ｓ部分，按10000 分之7233、10000 分之2767比例保持共
      有，有同意書1 紙可憑（見院(二)卷第164頁）。
    3.被告Ｇ○○、甲戊○表示願就分得如附圖所示Ａ、Ｂ、Ｃ
　　　部分，按10000 分之323 、10000 分之9676比例保持共有
　    ，有同意書1 紙可憑（見院(二)卷第166頁）。
    4.被告ｅ○○、卯○○、地○○、Ｐ○○、Ｅ○○、ｃ○○○、Ｇ○○表示願就分得如附圖所示Ｄ、Ｅ、Ｆ、Ｈ、Ｉ
      、Ｊ、Ｋ、Ｌ部分，按10000 分之246 、10000 分之3250
　    、10000 分之193 、10000 分之193 、10000 分之193 、
      10000 分之4261、10000 分之1664比例保持共有，有同意
      書1 紙可憑（見院(二)卷第165頁）。
    5.則依上開說明，前述當事人既仍願維持共有關係，自得依
      其意願分割使其就前開部分維持共有。
  (四)按因繼承於登記前已取得不動產物權者非經登記，不得處分
    其物權；又繼承人有數人時，在分割遺產前，各繼承人對於
    遺產全部為公同共有，民法第759 條、第1151條分別定有明
    文。經查：
    1.被繼承人陳斗於20年3 月7 日死亡，被告未○○、Ｌ○○
      、Ｉ○○○、Ｒ○○、Ｑ○○、午○○、Ｄ○○、天○○
      、亥○○、Ｕ○○、巳○○為其繼承人，公同共有陳斗於
      系爭土地之應有部分5400分之216 ，又前開被告迄今尚未
      辦妥繼承登記等情，有系爭土地土地登記謄本、繼承系統
      表、除戶戶籍謄本、戶籍謄本在卷（見院(一)卷第43至62頁
      、院(二)卷第156 至160 頁），。
    2.被繼承人陳登茂於77年2 月28日死亡，被告Ｃ○、Ｍ○○
      、Ｋ○○、ｄ○○、Ｖ○○、宇○○、Ｘ○○、Ｚ○○、
      Ｊ○○、甲乙○○、Ｙ○○、甲丁○○、Ｎ○○、ｊ○○
      、Ｈ○○、ｈ○○、Ｔ○○為其繼承人，公同共有陳登茂
      於系爭土地之應有部分5400分之72，又前開被告迄今尚未
      辦妥繼承登記等情，有系爭土地土地登記謄本、繼承系統
      表、除戶戶籍謄本、戶籍謄本在卷（見院(一)卷第63、65至
      85 頁 、院(二)卷第156 至160 頁）。
    3.被繼承人陳壽仁於33年12月7 日死亡，被告ｓ○○、ｒ○○、ｑ○○、ｔ○○、丙○○○、戊○○○、甲○○○、
      甲丙○○、ｐ○○、子○○○○、Ａ○○、宙○○、玄○○、Ｆ○○、ｉ○○、黃○○、Ｗ○○、ｘ○○、ｕ○○
      、ｗ○○、ｖ○○、ｙ○○、己○○○、Ｃ○、Ｍ○○、
      Ｋ○○、ｄ○○、Ｖ○○、宇○○、Ｘ○○、Ｚ○○、Ｊ
      ○○、甲乙○○、Ｙ○○、甲丁○○、Ｎ○○、ｊ○○、
      Ｈ○○、ｈ○○、Ｔ○○，為其繼承人，公同共有陳壽仁
      於系爭土地之應有部分5400分之72，又前開被告迄今尚未
      辦妥繼承登記等情，有系爭土地土地登記謄本、繼承系統
      表、除戶戶籍謄本、戶籍謄本在卷（見院(一)卷第86至130
      頁、院(二)卷第156 至160 頁）。
    4.被繼承人陳李撬於50年10月12日死亡，被告ｏ○○、辰○○○、Ｂ○、ｆ○、乙○○○、Ｂ○美、Ｂ○文、Ｂ○敏
      、申○○、ｂ○○、ａ○○、戌○○、Ｏ○○、Ｓ○○、
      ｍ○○、ｎ○○、ｋ○○○、ｇ○○、壬○○○、寅○○
      、丑○○、辛○○、癸○○、庚○○為其繼承人，公同共
      有陳李撬於系爭土地之應有部分37800 分之297 ，又前開
      被告迄今尚未辦妥繼承登記等情，有系爭土地土地登記謄
      本、繼承系統表、除戶戶籍謄本、戶籍謄本在卷（見院(一)
      卷第131 至186 頁、院(二)卷第156 至160 頁）。
    5.則依上開說明，前述被告迄今均未辦理繼承登記乙節，已
      如前述；則本院既准許就系爭土地分割，該前揭被告自應
      依法分別為繼承登記，俾兩造得辦理分割事宜。
  (五)本院參酌原告所提分割方案、系爭土地之使用現況、土地坐
    落、對外聯絡、地上物占有使用現況及全體共有人利益，認
    以附圖所示方法分割，由兩造分別取得如附表1 「分得土地
    」欄所示之土地，可同時兼顧當事人意願及建物、土地利用
    之完整性，係屬適宜。
七、綜上所述，附圖所示方法分割係屬最適宜之分割方案，已如
    前述；從而，原告訴請依民法第823 條、第824 條分割共有
    物，並請求前揭被告即訴外人陳斗、陳登茂、陳壽仁、陳李
    撬之繼承人辦理繼承登記，洵屬有據。經審酌兩造聲明、陳
    述、利益、共有物性質、經濟效用，爰分割系爭土地如主文
    第5 項所示。
八、本件雖認原告之主張為有理由，而准予分割系爭土地，惟被
    告之主張，依當時之訴訟程序，確為伸張及防衛其權利所必
    要，依民事訴訟法第81條第2 款規定，自應命勝訴之原告負
    擔部分之訴訟費用。
九、結論：原告之訴為有理由，依民事訴訟法第385 條第1 項前
    段、第78條、第81條第2 款，判決如主文。
中　　華　　民　　國　　94　　年　　9 　　月　　21　　日
                  民事第一庭  審判長法　官  沈建興
                                    法　官  林玉心
                                    法　官　洪珮婷
上為正本，係照原本作成。
如不服本判決，應於送達後20日內，向本院提出上訴狀並表明上
訴理由，如於本判決宣示後送達前提起上訴者，應於判決送達後
10日內補提上訴。
中　　華　　民　　國　　94　　年　　9 　　月　　21　　日
                                法院書記官  鍾淑美
附表1：
┌────┬───┬────────────┬─────┐
│分得土地│面　積│  所    有    權    人  │備　    註│
│        │（㎡）│                        │          │
├────┼───┼────────────┼─────┤
│附圖Ａ1 │133.75│未○○、Ｌ○○、Ｉ○○○│公同共有  │
│        │      │Ｒ○○、Ｑ○○、午○○、│          │
│      　│      │Ｄ○○、天○○、亥○○、│          │
│        │      │Ｕ○○、巳○○。        │          │
│        │      │(均為訴外人陳斗之繼承人)│          │
├────┼───┼────────────┼─────┤
│附圖Ａ2 │26.27 │ｏ○○、辰○○○、Ｂ○、│公同共有  │
│        │      │ｆ○、乙○○○、Ｂ○美、│          │
│        │      │Ｂ○文、Ｂ○敏、申○○、│          │
│        │      │ｂ○○、ａ○○、戌○○、│          │
│        │      │Ｏ○○、Ｓ○○、ｍ○○、│          │
│        │      │ｎ○○、ｋ○○○、ｇ○○│          │
│        │      │壬○○○、寅○○、丑○○│          │
│        │      │辛○○、癸○○、庚○○。│          │
│        │      │(均為訴外人陳李撬繼承人)│          │
├────┼───┼────────────┼─────┤
│附圖Ａ3 │44.58 │Ｃ  ○、Ｍ○○、Ｋ○○、│公同共有  │
│        │      │ｄ○○、Ｖ○○、宇○○、│          │
│        │      │Ｘ○○、Ｚ○○、Ｊ○○、│          │
│        │      │甲乙○○、Ｙ○○、Ｎ○○│          │
│        │      │甲丁○○、ｊ○○、Ｈ○○│          │
│        │      │ｈ○○、Ｔ○○。        │          │
│        │      │(均為訴外人陳登茂繼承人)│          │
├────┼───┼────────────┼─────┤
│附圖Ａ4 │44.58 │ｓ○○、ｒ○○、戊○○○│公同共有  │
│        │      │ｑ○○、ｔ○○、丙○○○│          │
│        │      │ｐ○○、Ａ○○、甲○○○│          │
│        │      │宙○○、玄○○、甲丙○○│          │
│        │      │Ｆ○○、ｉ○○、黃○○、│          │
│        │      │Ｗ○○、ｘ○○、ｕ○○、│          │
│        │      │ｗ○○、ｖ○○、ｙ○○、│          │
│        │      │子○○○○、Ｃ○、Ｍ○○│          │
│        │      │Ｋ○○、己○○○、ｄ○○│          │
│        │      │Ｖ○○、宇○○、Ｘ○○、│          │
│        │      │Ｚ○○、Ｊ○○、甲乙○○│          │
│        │      │Ｙ○○、甲丁○○、Ｎ○○│          │
│        │      │ｊ○○、Ｈ○○、ｈ○○、│          │
│        │      │Ｔ○○。                │          │
│        │      │(均為訴外人陳壽仁繼承人)│          │
├────┼───┼────────────┼─────┤
│附圖Ａ  │188.61│甲戊○ （9676/10000）   │2 人依左列│
├────┼───┤Ｇ○○ （ 323/10000）   │應有部分比│
│附圖Ｂ  │126.27│                        │例分別共有│
├────┼───┤                        │          │
│附圖Ｃ  │265.79│                        │          │
├────┼───┼────────────┼─────┤
│附圖Ｄ  │123.14│Ｇ○○ （1664/10000）   │7 人依左列│
├────┼───┤ｅ○○ （ 246/10000）   │應有部分比│
│附圖Ｅ  │598.30│卯○○ （3250/10000）   │例分別共有│
├────┼───┤地○○  ( 193/10000)    │          │
│附圖Ｆ  │ 45.74│陳亦婷  ( 193/10000)    │          │
├────┼───┤Ｅ○○  ( 193/10000)    │          │
│附圖Ｈ  │ 18.44│ｃ○○○(4261/10000)    │          │
├────┼───┤                        │          │
│附圖Ｉ  │109.31│                        │          │
├────┼───┤                        │          │
│附圖Ｊ  │215.46│                        │          │
├────┼───┤                        │          │
│附圖Ｋ  │105.16│                        │          │
├────┼───┤                        │          │
│附圖Ｌ  │  3.76│                        │          │
├────┼───┼────────────┼─────┤
│附圖Ｇ  │ 85.83│ｅ○○                  │單獨所有  │
├────┼───┼────────────┼─────┤
│附圖Ｌ1 │ 21.09│ｚ○○ （4921/10000）   │2 人依左列│
├────┼───┤甲甲○○(5079/10000)    │應有部分比│
│附圖Ｍ  │333.71│                        │例分別共有│
├────┼───┼────────────┼─────┤
│附圖Ｎ  │244.10│ｌ○○○                │單獨所有  │
├────┼───┤                        │          │
│附圖Ｏ  │229.26│                        │          │
├────┼───┼────────────┼─────┤
│附圖Ｐ  │213.74│酉○○                  │單獨所有  │
├────┼───┼────────────┼─────┤
│附圖Ｑ  │143.23│酉○○  （7233/10000）  │2 人依左列│
├────┼───┤ｌ○○○（2767/10000）  │應有部分比│
│附圖Ｒ  │ 17.71│                        │例分別共有│
├────┼───┤                        │          │
│附圖Ｓ　│  5.81│                        │          │
└────┴───┴────────────┴─────┘
附表2：
┌─┬────────────┬─────┬────┐
│編│    姓          名      │應有部分  │訴訟費用│
│號│                        │          │分擔比例│
│  │                        │          │（以千分│
│  │                        │          │比計算）│
├─┼────────────┼─────┼────┤
│1 │未○○、Ｌ○○、Ｉ○○○│ 216/5400 │   40   │
│  │Ｒ○○、Ｑ○○、午○○、│          │        │
│  │Ｄ○○、天○○、亥○○、│          │        │
│  │Ｕ○○、巳○○。        │          │        │
│  │(均為訴外人陳斗之繼承人)│          │        │
├─┼────────────┼─────┼────┤
│2 │Ｃ  ○、Ｍ○○、Ｋ○○、│  72/5400 │   13   │
│  │ｄ○○、Ｖ○○、宇○○、│          │        │
│  │Ｘ○○、Ｚ○○、Ｊ○○、│          │        │
│  │甲乙○○、Ｙ○○、Ｎ○○│          │        │
│  │甲丁○○、ｊ○○、Ｈ○○│          │        │
│  │ｈ○○、Ｔ○○。        │          │        │
│  │(均為訴外人陳登茂繼承人)│          │        │
├─┼────────────┼─────┼────┤
│3 │ｓ○○、ｒ○○、戊○○○│  72/5400 │   13   │
│  │ｑ○○、ｔ○○、丙○○○│          │        │
│  │ｐ○○、Ａ○○、甲○○○│          │        │
│  │宙○○、玄○○、甲丙○○│          │        │
│  │Ｆ○○、ｉ○○、黃○○、│          │        │
│  │Ｗ○○、ｘ○○、ｕ○○、│          │        │
│  │ｗ○○、ｖ○○、ｙ○○、│          │        │
│  │子○○○○、Ｃ○、Ｍ○○│          │        │
│  │Ｋ○○、己○○○、ｄ○○│          │        │
│  │Ｖ○○、宇○○、Ｘ○○、│          │        │
│  │Ｚ○○、Ｊ○○、甲乙○○│          │        │
│  │Ｙ○○、甲丁○○、Ｎ○○│          │        │
│  │ｊ○○、Ｈ○○、ｈ○○、│          │        │
│  │Ｔ○○。                │          │        │
│  │(均為訴外人陳壽仁繼承人)│          │        │
├─┼────────────┼─────┼────┤
│4 │ｏ○○、辰○○○、Ｂ○、│ 297/37800│    8   │
│  │ｆ○、乙○○○、Ｂ○美、│          │        │
│  │Ｂ○文、Ｂ○敏、申○○、│          │        │
│  │ｂ○○、ａ○○、戌○○、│          │        │
│  │Ｏ○○、Ｓ○○、ｍ○○、│          │        │
│  │ｎ○○、ｋ○○○、ｇ○○│          │        │
│  │壬○○○、寅○○、丑○○│          │        │
│  │辛○○、癸○○、庚○○。│          │        │
│  │(均為訴外人陳李撬繼承人)│          │        │
├─┼────────────┼─────┼────┤
│5 │酉○○                  │ 540/5400 │  100   │
├─┼────────────┼─────┼────┤
│6 │ｅ○○                  │ 187/5400 │   35   │
├─┼────────────┼─────┼────┤
│7 │Ｇ○○                  │2506/37800│   67   │
├─┼────────────┼─────┼────┤
│8 │卯○○                  │ 640/5400 │  119   │
├─┼────────────┼─────┼────┤
│9 │地○○                  │  38/5400 │    7   │
├─┼────────────┼─────┼────┤
│10│陳亦婷                  │  38/5400 │    7   │
├─┼────────────┼─────┼────┤
│11│Ｅ○○                  │  38/5400 │    7   │
├─┼────────────┼─────┼────┤
│12│ｃ○○○                │ 839/5400 │  155   │
├─┼────────────┼─────┼────┤
│13│ｌ○○○                │ 839/5400 │  155   │
├─┼────────────┼─────┼────┤
│14│甲戊○                  │6353/37800│  168   │
├─┼────────────┼─────┼────┤
│15│ｚ○○                  │ 282/5400 │   52   │
├─┼────────────┼─────┼────┤
│16│甲甲○○                │ 291/5400 │   54   │
└─┴────────────┴─────┴────┘
